# 请教陈版，关于理财资金的利息收入

提问人：hrtsex 时间：2013-03-19 19:14:16
陈版，对于理财资金本金，如果在资产负债表作为其他流动资产，那对于年底计提的利息收入，是继续增加其他流动资产还是挂在其他应收款并计提坏账呢？

回答人：chenyiwei
一般的判断标准是：利息是在本金到期日之前定期支付的，还是在本金到期日一次性随着本金一起收回的。